Jimmy Gaubert contact@truc-bidule.fr 26 ans, sans permis Développeur Web et Web Mobile Mon site : truc-bidule.fr/cv

Possédant le titre professionnel de développeur web et web mobile (classé de niveau 5 dans les domaines d'activité 326t), initié aux méthodes agiles, fullstack et pouvant donc travailler sur n'importe quel front technologique d'un projet web, ie suis à la recherche d'un travail en remote.

## FORMATIONS:

DÉVELOPPEUR WEB ET WEB MOBILE - NIVEAU V O'CLOCK - GRANDE ECOLE DU NUMÉRIQUE | 2021

- Socle (HTML5 / CSS3 / PHP / JavaScript / SQL)
- Spécialisation (ES6 / React / Redux)
- Projet en groupe (React / Symfony)

PRÉVENTION ET SECOURS CIVIQUE - NIVEAU I

BREVET D'APTITUDES AUX FONCTIONS D'ANIMATEUR

## PROFIL:

HARD-SKILLS

Maîtrise de Git et GitHub Maîtrise du terminal Linux

Maîtrise de Visual Studio Code

**SOFT-SKILLS** 

Résilence et détermination Esprit d'équipe et médiation Très grande curiosité!

LANGAGES

Français C2, Anglais B2, Breton A1, JS, SQL, PHP, HTML, CSS, COW...

## **EXPÉRIENCES:**

STAGIAIRE - DÉVELOPPEUR WEB - MAMAN EST DEBOUT AOUT 2021 - SEPTEMBRE 2021

2 mois en solo, sans tuteur technique:

- 2 semaines de conception
- 1 semaine de développement
- 1 semaine de veille
- 4 semaines de développement

STAGIAIRE - FORMATION PROFESSIONNELLE - PROMOGAMING

JUIN 2021 - SEPTEMBRE 2021

- 1 mois à 5 étudiants :
- 1 semaine de conception
- 3 semaines de développement

STAGIAIRE - TECHNICIEN DE MAINTENANCE INFORMATIQUE PC-CLEAN | 2019 DEV-CRY | 2017

## TEMPS LIBRE:

Admin Discord Bénévole Northaard (Shiro Games) | 2022 - Aujourd'hui

Wartales (Shiro Games) | 2022 - Aujourd'hui

Modérateur Discord Bénévole

Dune: Spice Wars (Shiro Games) | 2022 - Aujourd'hui

Darksburg (Shiro Games) | 2020 - Aujourd'hui

Helper Bénévole (IRC, FORUM, IG) Nostale (GameForge) | 2015 - 2021